【裁判字號】    98,簡上,59
【裁判日期】    980527
【裁判案由】    傷害
【裁判全文】
臺灣彰化地方法院刑事判決              98年度簡上字第59號
上  訴  人  臺灣彰化地方法院檢察署檢察官
被      告  甲○○
上列上訴人因被告傷害案件，不服本院簡易庭98年度簡字第195
號，中華民國98年2月11日第一審簡易判決（起訴案號：臺灣彰
化地方法院檢察署97年度偵字第10526號），提起上訴，本院管
轄第二審合議庭判決如下︰
    主  文
原判決撤銷。
甲○○傷害人之身體，處有期徒刑肆月，如易科罰金，以新臺幣
壹仟元折算壹日。扣案鋼製扳手壹支沒收。
    犯罪事實
一、甲○○於民國97年8月24日上午1時30分許，與其父親邱鑫盟
    及友人乙○○、謝雅玲4人，在彰化縣芳苑鄉○○村○○路
    129號「醇香泡沫紅茶店」內飲酒作樂，嗣因細故與乙○○
    發生爭執，竟基於傷害他人身體之犯意，持其所有修車用之
    鋼製扳手1支毆打乙○○頭部、身體等處，造成乙○○受有
    頭部外傷合併頭皮撕裂傷、外傷性蜘蛛網膜下出血、左側眼
    瞼撕裂傷、下巴撕裂傷之傷害，甲○○隨即逕自離去，幸由
    旁人報警並將乙○○送醫救治。嗣經甲○○提出上開鋼製扳
    手1支扣案。
二、案經乙○○訴由彰化縣警察局芳苑分局報告臺灣彰化地方法
    院檢察署檢察官偵查起訴。
    理  由
一、訊據被告甲○○固坦承有持鋼製扳手毆打告訴人乙○○身體
    之事實，然否認有何毆打其頭部之行為，並辯稱：伊僅毆打
    腹部，不知其頭部之傷如何來的云云。惟查：上開事實，業
    據證人即告訴人乙○○結證明確，核與證人邱鑫盟、謝雅玲
    之證述相符，且有告訴人乙○○之診斷書附卷、上開鋼製扳
    手1支扣案可證，而上開診斷書所載之傷勢部位均係在頭部
    ，可見被告所辯應係臨訟卸責之詞，不足採信，其犯行洵堪
    認定。
二、核被告甲○○所為，係犯刑法第277條第1項之傷害罪。原審
    判決對於被告論罪科刑，固非無見，但本件被告僅因細故即
    動手傷人，上開用以實行傷害行為之器械為鋼製扳手，被害
    人所受傷害均在頭部，可見被告之上開犯行惡性重大、手段
    兇殘，檢察官上訴指摘原判決僅量處拘役56日顯屬過輕，為
    有理由，應將原判決予以撤銷改判。
三、爰審酌被告之平日素行、其犯罪之動機、手段、所造成之損
    害、犯後否認部分犯行之態度、尚未與告訴人達成民事上和
    解等一切情狀，量處如主文所示之刑，並諭知易科罰金之折
    算標準。扣案之鋼製扳手1支，係被告所有，且為供其犯罪
    所用，此據其供承在卷，爰依法宣告沒收。
據上論斷，應依刑事訴訟法第455條之1第1項、第3項、第369條
第1 項前段、第364 條、第299 條第1 項前段，刑法第277條第1
項、第41條第1 項前段、第38條第1 項第2 款，刑法施行法第1
條之1 ，判決如主文。
本案經檢察官陳茂榮到庭執行職務。
中    華    民    國    98    年    5     月    27    日
                  刑事第一庭    審判長法  官  余仕明
                                      法  官  郭麗萍
                                      法  官  胡宜如
以上正本證明與原本無異。
本件不得上訴。
中    華    民    國    98    年    5     月    27    日
                                      書記官  謝鈴玉
附錄本案論罪科刑法條全文：
中華民國刑法第277條
（普通傷害罪）
傷害人之身體或健康者，處 3 年以下有期徒刑、拘役或 1 千元
以下罰金。
犯前項之罪因而致人於死者，處無期徒刑或 7 年以
上有期徒刑；致重傷者，處 3 年以上 10 年以下有期徒刑。


司法院資訊處製作；財團法人民間司法改革基金會備份。
